臺灣基隆地方法院刑事判決　　　　　　　　　　　　　九十一年度訴字第四一八號
　　公　訴　人　臺灣基隆地方法院檢察署檢察官
　　被　　　告　甲○○
右列被告因違反毒品危害防制條例案件，經檢察官提起公訴（九十一年度毒偵字第六
七○號），本院判決如左：
    主  文
甲○○施用第一級毒品，累犯，處有期徒刑柒月。
    事  實
一、甲○○前因違反藥事法、違反麻醉藥品管理條例及妨害兵役治罪條例等案件，經
    法院分別判處有期徒刑確定，並經本院以八十六年度聲字第四五七號裁定應執行
    有期徒刑一年八月，於八十七年十一月二十九日縮短刑期假釋期滿執行完畢。甲
    ○○又因施用第二級毒品安非他命案件，經依本院八十七年度毒聲字第五九八號
    裁定送觀察、勒戒後，認無繼續施用毒品之傾向，業經臺灣基隆地方法院檢察署
    檢察官於八十七年十二月三日以八十七年度偵字第四九五一號不起訴處分確定。
    嗣甲○○復因施用第一級毒品海洛因，再經依本院九十年度毒聲字第一四八六號
    裁定送觀察、勒戒後，認有繼續施用毒品之傾向，經依本院九十年度毒聲字第一
    五七八號裁定送強制戒治，並經本院於九十年十二月三十一日以九十年度訴字第
    六九四號判處有期徒刑四月，並於九十一年二月四日判決確定（尚未執行）。詎
    甲○○仍不知悔悟，於停止戒治出所付保護管束期間，復另起施用毒品之犯意，
    於九十一年五月二十八日晚間十時許，在其基隆市○○區○○路一一七巷十九之
    二號住處，將第一級毒品海洛因摻在香煙中點燃吸食，施用第一級毒品海洛因。
    嗣為警於同年五月三十日中午十二時三十分許，依毒品危害防制條例第二十五條
    規定，經臺灣基隆地方法院檢察署檢察官許可，在基隆市○○區○○路一一七巷
    口強制通知其至警局採尿並送驗而查獲。
二、案經基隆市警察局第一分局報告臺灣基隆地方法院檢察署檢察官偵查起訴。
    理  由
一、右揭事實，業據被告甲○○迭於偵訊中及本院調查、審理中均坦承不諱，且被告
    經警於九十一年五月三十日中午十二時四十分時許採集其尿液檢體，送基隆市衛
    生局檢驗之結果，呈海洛因代謝物嗎啡之陽性反應，有該局檢驗成績書（基衛檢
    字第○七○五○號）一紙附卷足稽，核被告之自白與事實相符，自堪採為證據，
    本件事證明確，被告犯行已堪認定，應依法論科。
二、查海洛因係毒品危害防制條例所定之第一級毒品，此為該條例第二條第二項第一
    款所明定。又犯毒品危害防制條例第十條施用毒品之罪者，檢察官應先將被告送
    勒戒處所觀察、勒戒，經觀察、勒戒後，無繼續施用毒品傾向者，應由檢察官為
    不起訴處分，有繼續施用毒品之傾向者，由檢察官聲請法院裁定令入戒治處所施
    以強制戒治；依前開規定為不起訴處分後，五年內再犯施用毒品之罪，經觀察、
    勒戒後，認有繼續施用毒品之傾向或三犯以上者，不適用前開規定，但應由檢察
    官聲請法院裁定令入戒治處所施以強制戒治；毒品危害防制條例第二十條定有明
    文。本件被告前因施用毒品案件，經本院裁定送觀察、勒戒後，認無繼續施用毒
    品之傾向，業經臺灣基隆地方法院檢察署檢察官不起訴處分確定後，復因施用第
    一級毒品，再經本院裁定送觀察、勒戒後，認有繼續施用毒品之傾向，經本院裁
    定送強制戒治，並經本院九十年度訴字第六九四號判處有期徒刑四月確定，有臺
    灣基隆地方法院檢察署刑案資料查註紀錄表、臺灣高等法院被告全國前案紀錄表
    、不起訴處分書、本院刑事判決全文各一件附卷足稽，被告係三犯以上施用毒品
    案件，依毒品危害防制條例第二十條第三項規定，自應依法處罰。核被告所為，
    係犯毒品危害防制條例第十條第一項之施用第一級毒品罪。被告施用毒品前後，
    持有第一級毒品海洛因之低度行為，應為其施用第一級毒品之高度行為所吸收，
    不另論罪。被告前因違反藥事法、違反麻醉藥品管理條例及妨害兵役治罪條例等
    案件，經分別判處有期徒刑確定，並經本院以八十六年度聲字第四五七號裁定應
    執行有期徒刑一年八月，於八十七年十一月二十九日縮短刑期假釋期滿執行完畢
    ，有臺灣基隆地方法院檢察署刑案資料查註紀錄表、臺灣高等法院被告全國前案
    紀錄表各一份在卷可按，其於五年內再犯本件有期徒刑以上之罪，為累犯，應依
    刑法第四十七條之規定加重其刑。爰審酌海洛因對於人體會產生成癮性，係足以
    危害個人健康及社會安全之管制藥物，被告曾有違反麻醉藥品管理條例前科，又
    因施用毒品案件，經過二次執行觀察、勒戒，並經強制戒治，猶不知戒除濫行施
    用毒品惡習，再犯本件施用毒品案件，及其犯罪之自我麻醉動機、手段、所生自
    我戕害結果及犯罪後坦承犯行之態度等一切情狀，量處如主文所示之刑，以示懲
    儆。
三、據上論斷，應依刑事訴訟法第二百九十九條第一項前段，毒品危害防制條例第十
    條第一項，刑法第十一條前段、第四十七條，判決如主文。
本案經檢察官熊南彰到庭執行職務。
中      華      民      國    九十一    年      九      月     十二     日
                                臺灣基隆地方法院刑事第二庭
                                            法  官  蔡  岱  霖
右正本證明與原本無異。
對於本件判決如有不服，應於收受送達後十日內，向本院提出上訴書狀，上訴於臺灣
高等法院，並按他造當事人之人數附具繕本。
                                            書記官  許  世  賢
中      華      民      國    九十一    年      九      月     十二     日
附錄論罪法條
毒品危害防制條例第十條第一項：
施用第一級毒品者，處六月以上五年以下有期徒刑。
